【裁判字號】    97,簡上,824
【裁判日期】    971030
【裁判案由】    贓物
【裁判全文】
臺灣高雄地方法院刑事判決             97年度簡上字第824號
上  訴  人
即  被  告  丙○○
上列上訴人即被告因贓物案件，不服本院高雄簡易庭97年度審簡
字第3840號中華民國97年7 月21日第一審判決（起訴案號：臺灣
高雄地方法院檢察署97年度偵字第14368 號），提起上訴，本院
管轄之第二審合議庭判決如下：
    主  文
上訴駁回。
    事  實
一、丙○○明知在高雄市六合夜市擺設攤販賣手機之姓名、年籍
    不詳之攤販所持有之LG廠牌KG800 型號（序號：0000000000
    00000 號）手機1 支（為甲○○所有，於民國96年10月20日
    下午6 時許，在高雄市前金區○○○路79號B1「鬥牛士牛排
    館」內失竊之物）係來路不明之贓物，竟基於故買贓物之犯
    意，於97年1 月間某日，在高雄市六合夜市內，向該不詳姓
    名之攤販，以新台幣（下同）4,500 元之價格買受上開手機
    ，供己撥打使用。嗣經警調取上開手機序號之雙向通聯紀錄
    ，因而循線查知上情，並在丙○○住處起出上開贓物手機1
    支。
二、案經高雄市政府警察局新興分局報請臺灣高雄地方法院檢察
    署檢察官偵查起訴。
    理  由
壹、程序部分：
一、按被告以外之人於審判外之言詞或書面陳述，除法律有規定
    者外，不得作為證據；又被告以外之人於審判外之陳述，雖
    不符刑事訴訟法第159 條之1 至第159 條之4 之規定，而經
    當事人於審判程序同意作為證據，法院審酌該言詞陳述或書
    面陳述作成時之情況，認為適當者，亦得為證據；另當事人
    、代理人或辯護人於法院調查證據時，知有第159 條第1項
    不得為證據之情形，而未於言詞辯論終結前聲明異議者，視
    為有前項之同意，刑事訴訟法第159 條第1 項、第159 條之
    5 分別定有明文。查本件證人即被害人甲○○、證人蕭鎮洲
    於警詢中之證述及卷附之高雄市政府警察局新興分局扣押筆
    錄、扣押物品目錄表、贓物認領保管單、遠傳電信股份有限
    公司97年4 月9 日函覆之行動電話基本資料、行動電話號碼
    可攜服務申請書等書證，其性質雖均屬傳聞證據，且當事人
    均已知上述證據乃傳聞證據，而未於言詞辯論終結前聲明異
    議，本院審酌上開證據與本案犯罪事實具有關連性，且無不
    當取得之情形，認為以之作為本案之證據亦屬適當，揆諸前
    開規定，上開證據均應具有證據能力。
二、卷附之0000000000號行動電話通聯記錄等資料，屬機械性列
    印之資料，非屬供述性之傳聞證據，自有證據能力。
貳、實體部分：
一、訊據被告丙○○固坦承於上開時、地，向姓名年籍不詳攤販
    購得上開行動電話，並插入自己所使用之0000000000號SIM
    卡之事實，惟矢口否認有何故買贓物之犯行，辯稱：其購買
    上開手機時有附手機型號盒子、充電器、原廠電池，故不知
    該手機是贓物云云。惟查：
  (一)被害人甲○○於96年10月20日下午6 時許，在高雄市前金區
    ○○○路79號B1「鬥牛士牛排館」內，遭姓名年籍不詳之人
    竊走LG廠牌KG800 型號（序號：000000000000000 號）手機
    1 支之事實，業據證人即被害人甲○○於警詢時證述在卷（
    參警卷第5 ～8 頁）；而被告於97年1 月間某日，在高雄市
    六合夜市內，以4,500 元之價格向姓名年籍不詳之流動攤販
    買受上開手機，並插入其所使用0000000000號SIM 卡等情，
    業據被告自承不諱，核與證人蕭鎮洲於警詢時之證述相符（
    參警卷第3 、4 頁），並有遠傳電信股份有限公司97年4 月
    9 日函覆之行動電話基本資料、行動電話號碼可攜服務申請
    書及0000000000號行動電話通聯記錄及照片3 張附卷可稽（
    參警卷第16～28頁），是被告所購得上開手機係屬被害人甲
    ○○所失竊之贓物一節，堪以認定。
  (二)被告固辯稱：其購買上開手機時有附手機型號盒子、充電器
    、原廠電池，故不知該手機是贓物云云。惟查，被害人甲○
    ○僅失竊上開手機，並未失竊該手機所附盒子、充電器一節
    ，業據證人甲○○於警詢時證述明確（參警卷第5 、6 頁）
    ，此不僅與被告上開所辯不符，且行動電話乃平價之消費性
    電子商品，加以各該生產行動電話廠商推陳、汰舊手機甚速
    ，故行動電話之使用者均甚少保留行動電話之外盒，本件被
    告既供稱上開手機係向攤販所購得之二手手機，衡情該攤販
    當不至於尚有同型號手機盒子留存而隨同上開手機售予被告
    之理；況被告於本件案發後始終未提出符合其所辯之手機型
    號盒子、充電器以實其說，是其供稱：購買上開手機時有附
    贈手機型號盒子云云，是否可信，已非無疑。
  (三)另被告於97年1 月間某日，在高雄市六合夜市內，向不詳姓
    名之攤販，以4,500 元之價格買受LG廠牌KG800 型號手機之
    事實，業如前述，而上開手機於97年1 月之市價約為5,000
    元一節，亦有臺灣樂金電器股份有限公司97年9 月22日（九
    十七）台樂字第97092201號函附卷可憑（參本院二審卷第10
    2 頁），是被告既以高價購得與全新手機售價差距甚微之二
    手手機，衡情當對手機之來源、維修保固等細節應更加注意
    才是，然其竟向姓名年籍不詳且無固定位置擺設攤位之攤販
    購買上開無保證書及保固序號盒子之手機，此即與常理有違
    ；況被告既自承：因其原先使用之手機電池壞掉，且螢幕有
    裂痕，故方於逛六合夜市時購買本案手機等語（參本院二審
    卷第114 頁），而被告使用0000000000號行動電話門號已3
    、4 年之時間，在購買本案手機之前，曾更換過3 、4 支手
    機，也曾在六合夜市之店面買過二手手機，但本次是第1 次
    在夜市流動攤販購買手機等情，亦據被告供陳在卷（參本院
    二審卷第90、115 ～118 頁），從而，本件被告既非第1 次
    更換手機，且其先前購買二手手機亦係向有店面之店家所購
    買，應知無固定店面之攤販並無法提供上述之相關保證及保
    固服務，且有可能係來歷不明之贓物，然其猶執意買受上開
    贓物手機，且亦未向該攤販索取證明該手機之來源合法之任
    何收據或憑證，益徵被告於買受上開手機之時，主觀上即有
    故買贓物之故意至明，故其上開所辯，顯係事後卸責之詞，
    不足採信。
  (四)至被告聲請傳喚證人乙○○以證明上開手機係在六合夜市購
    買等語，惟被告於上開時、地，在六合夜市買受上開贓物手
    機之事實，業據本院認定如前，是被告欲傳喚證人乙○○以
    明上開事實，即無必要，附此敘明。
  (五)綜上所述，本件事證已臻明確，被告犯行，堪以認定。
二、核被告所為，係犯刑法第349 條第2 項之故買贓物罪。原審
    以本件被告罪證明確，並審酌其故買他人竊盜所得之財物，
    使財產犯罪所得有銷售管道，助長犯罪風氣，被害人財產回
    復益增困難，損害因而延伸、擴大，危害社會整體治安，所
    為自屬不該，且犯後猶否認犯行，不知悔悟，惟念其所收受
    之贓物已由被害人領回，被害人所受損害已稍有減輕等一切
    情狀，量處拘役50日，復參酌本件犯罪情節，被告之資力及
    智識程度等情，諭知以新臺幣1,000 元折算1 日之易科罰金
    折算標準，其認事用法，核無不合，量刑亦屬允當，被告上
    訴意旨猶執前詞否認犯行，為無理由，應予駁回。
據上論斷，應依刑事訴訟法第455 條之1 第1 項、第3 項、第36
8 條，判決如主文。
本案經檢察官吳美齡到庭執行職務。
中    華    民    國    97    年    10    月    30    日
                  刑事第十三庭  審判長法  官  唐照明
                                      法  官  黃苙荌
                                      法  官  王俊彥
不得上訴。
以上正本證明與原本無異。
中    華    民    國    97    年    10    月    30    日
                                      書記官  鄭永媚
中華民國刑法第349 條
（普通贓物罪）
收受贓物者，處3 年以下有期徒刑、拘役或5 百元以下罰金。
搬運、寄藏、故買贓物或為牙保者，處5 年以下有期徒刑、拘役
或科或併科1 千元以下罰金。
因贓物變得之財物，以贓物論。


司法院資訊處製作；財團法人民間司法改革基金會備份。
